臺灣高等法院臺中分院刑事裁定　
110年度聲字第1208號
聲  請  人  臺灣高等檢察署臺中檢察分署檢察官
受  刑  人  陳麒允



上列聲請人因受刑人竊盜等案件，數罪併罰有二裁判以上，聲請
定其應執行之刑（聲請案號：110年度執聲字第609號），本院裁
定如下： 
    主  文
陳麒允所犯如附表所示各罪所處之刑，應執行有期徒刑壹年陸月
。
    理  由
一、聲請意旨略以：受刑人陳麒允因竊盜等數罪，先後經判決確
    定如附表所示，數罪中雖有刑法第50條第1項但書所列情形
    ，惟受刑人已請求檢察官聲請定應執行刑，有請求定應執行
    刑調查表足稽，應依刑法第50條第2項、第53條、第51條第5
    款規定，定其應執行之刑，爰依刑事訴訟法第477條第1項聲
    請裁定等語。
二、按裁判確定前犯數罪者，併合處罰之。但有下列情形之一者
    ，不在此限：一、得易科罰金之罪與不得易科罰金之罪。二
    、得易科罰金之罪與不得易服社會勞動之罪。三、得易服社
    會勞動之罪與不得易科罰金之罪。四、得易服社會勞動之罪
    與不得易服社會勞動之罪。前項但書情形，受刑人請求檢察
    官聲請定應執行刑者，依第51條規定定之。刑法第50條定有
    明文。又數罪併罰有二裁判以上，宣告多數有期徒刑者，於
    各刑中之最長期以上，各刑合併之刑期以下，定其刑期，但
    不得逾30年。刑法第53條、第51條第5款亦有明定。乃因刑
    罰之科處，應以行為人之責任為基礎，考量人之生命有限，
    刑罰對被告造成之痛苦程度，係以刑度增加而生加乘成效果
    ，而非等比方式增加，如以實質累加方式執行，刑責恐將偏
    重過苛，不符現代刑事政策及刑罰之社會功能，故透過定應
    執行刑程式，採限制加重原則，授權法官綜合斟酌被告犯罪
    行為之不法與罪責程度、各罪彼此間之關聯性（例如數罪犯
    罪時間、空間、各行為所侵害法益之專屬性或同一性、數罪
    對法益侵害之加重效應等）、數罪所反應被告人格特性與傾
    向、對被告施以矯正之必要性等，妥適裁量最終具體應實現
    之刑罰，以符罪責相當之要求。因此，法院於酌定執行刑時
    ，應體察法律恤刑之目的，為妥適之裁量，俾符合實質平等
    原則（最高法院105年度台抗字第626號裁定意旨參照）。
三、經查，受刑人犯如附表所示之罪，各處如附表所示之刑，均
    經確定在案，有各該案件判決書及臺灣高等法院被告前案紀
    錄表在卷可稽。而受刑人所犯如附表編號1、2所示為得易科
    罰金、易服社會勞動之罪，與附表編號3所示為不得易科罰
    金、易服社會勞動之罪，依刑法第50條第1項但書之規定固
    不得併合處罰，然受刑人就附表所示各罪已請求檢察官定應
    執行刑，有經受刑人簽名之民國110年4月13日刑法第50條第
    1項但書案件是否請求定應執行刑調查表附卷可按，檢察官
    聲請定其應執行之刑，本院審核認聲請為正當，應予准許。
　　爰審酌受刑人所犯如附表編號1、2所示之罪，均為施用第二
    級毒品罪，犯罪時間分布在108年9月、11月間，犯罪性質、
    行為態樣相同，本質上為戕害自我身心健康之行為，對於他
    人生命、身體、財產等法益尚無明顯而重大之實害，且對於
    施用毒品犯罪之處罰，係側重在透過相當期間之徒刑，藉以
    隔離毒品、戒除毒癮依賴，俾達矯治之必要程度；附表編號
    3所示之為踰越門窗侵入住宅竊盜罪，屬財產犯罪，並造成
    被害人居住之不安與危害，且與上開施用毒品2罪之犯罪型
    態、侵害法益、犯罪情節等尚非均同，具獨立性，應有相當
    之刑期始足以發揮刑罰嚇阻犯罪之功能；參以附表編號1、2
    所示2罪，曾經合併定應執行有期徒刑9月確定，綜合考量上
    述犯罪性質上之差異及刑罰對策上之不同，兼衡受刑人現年
    50餘歲之日後更生、回歸社會正常生活之時間等總體評價，
    及刑法第51條第5款係採限制加重原則，而非累加原則之意
    旨，本於比例原則、責罰相當等原則，定其應執行之刑如主
    文所示。
四、依刑事訴訟法第477條第1項，刑法第50條第2項、第53條、
    第51條第5款，裁定如主文。 
中　　華　　民　　國　　110 　年　　5 　　月　　14　　日
       　　刑事第十庭    審判長法　官  陳  宏  卿
 　　　　　　　　　　　　　    法　官  楊  文  廣
　　　　　　　　　　　　　　　 法　官  簡  芳  潔                          
以上正本證明與原本無異。     
不得抗告。
                               書記官  廖  婉  菁
中　　華　　民　　國　　110 　年　　5 　　月　　14　　日
附表：受刑人陳麒允定應執行刑一覽表
編號  1 2 3 罪名  施用第二級毒品罪 施用第二級毒品罪 踰越門窗侵入住宅竊盜罪 宣告刑  有期徒刑5月 有期徒刑5月 有期徒刑1年 犯罪日期  108年9月25日 108年11月29日  108年8月12日12時許起至同年月19日13時許間某時 偵查機關年度案號  臺中地檢108年度毒偵字第3844號 臺中地檢109年度毒偵字第480號 臺中地檢108年度偵字第30786號 最  後 事實審 法 院 臺中地院 臺中地院 中高分院  案 號 108年度中簡字第2803號 109年度易字第899號 110年度上易字第13號  判決 日 期 108年12月16日 109年6月4日 （協商判決） 110年2月25日 確  定 判  決 法 院 臺中地院 臺中地院 中高分院  案號 108年度中簡字第2803號 109年度易字第899號 110年度上易字第13號  判決確定日期 109年1月6日 109年6月8日 110年2月25日 是否為得易科罰金 、易服社會勞動案件  均是 均是 均否 備    註  臺中地檢109年度執緝字第672號 臺中地檢109年度執字第9800號 臺中地檢110年度執字第3954號   臺中地檢109年度執更字第4004號（編號1至2曾經臺中地院109年度聲字第3271號定應執行有期徒刑9月）